臺灣雲林地方法院刑事判決　　　　　　　　　　　　　九十二年度訴字第六六八號
　　公　訴　人　臺灣雲林地方法院檢察署檢察官
　　被　　　告　甲○○
　　指定辯護人　林幸慧律師
　　被　　　告　己○○
　　指定辯護人　王英傑律師
右列被告等因違反槍砲彈藥刀械管制條例等案件，經檢察官提起公訴（九十二年度偵
字第三九一八號），本院判決如左：
    主  文
甲○○未經許可持有子彈，處有期徒刑肆月，併科罰金新臺幣參萬元，罰金如易服勞
役，以新臺幣玖佰元（即銀元參佰元）折算壹日，扣案之零點肆伍吋子彈參顆沒收之
；又共同連續意圖為自己不法之所有，以恐嚇使人將本人之物交付，處有期徒刑拾月
；又共同未經許可持有手槍，處有期徒刑陸年陸月，併科罰金新臺幣拾捌萬元，罰金
如易服勞役，以罰金總額與陸個月之日數比例折算，扣案之手槍壹把（槍枝管制編號
0000000000號）、九ｍｍ子彈捌顆、槍套貳個、鴨舌帽貳頂、口罩及眼鏡
各貳副均沒收之；又共同意圖為自己不法之所有，而侵占自己持有他人之物，處有期
徒刑肆月。應執行有期徒刑柒年捌月，併科罰金新臺幣貳拾萬元，罰金如易服勞役，
以罰金總額與陸個月之日數比例折算，扣案之手槍壹把（槍枝管制編號000000
0000號）、零點肆伍吋子彈參顆、九ｍｍ子彈捌顆、槍套貳個、鴨舌帽貳頂、口
罩及眼鏡各貳副均沒收之。
己○○幫助未經許可持有手槍，累犯，處有期徒刑伍年，併科罰金新臺幣拾萬元，罰
金如易服勞役，以新臺幣玖佰元（即銀元參佰元）折算壹日，扣案之手槍壹把（槍枝
管制編號0000000000號）、九ｍｍ子彈捌顆、槍套貳個、鴨舌帽貳頂、口
罩及眼鏡各貳副均沒收之；又共同意圖為自己不法之所有，而侵占自己持有他人之物
，累犯，處有期徒刑陸月；又共同意圖為自己不法之所有，以恐嚇使人將本人之物交
付，累犯，處有期徒刑拾月。應執行有期徒刑陸年，併科罰金新臺幣拾萬元，罰金如
易服勞役，以新臺幣玖佰元（即銀元參佰元）折算壹日，扣案之手槍壹把（槍枝管制
編號0000000000號）、九ｍｍ子彈捌顆、槍套貳個、鴨舌帽貳頂、口罩及
眼鏡各貳副均沒收之。
    事  實  及  理  由
一、犯罪事實：
    (一)甲○○前因犯殺人未遂、違反槍砲彈藥刀械管制條例、偽造文書、恐嚇等案件
      ，經法院分別判處有期徒刑確定，並定應執行刑有期徒刑十八年二月，於民國
      八十八年八月五日假釋出獄，有期徒刑應於九十七年九月十日執行完畢。己○○則於九十年間曾因侵占案件，經法院判處有期徒刑三月確定，於九十年五月
      一日入監執行，九十年八月一日執行完畢。
    (二)甲○○於七十九年間某月某日，在不詳地點，向姓名、年籍不詳之人，購得０
      ‧四五吋之制式子彈三發，並將之先後藏放於台北市○○路及嘉義市竹子腳二
      十號租屋處，而未經許可持有之。
    (三)甲○○於九十一年八月四日前往設於雲林縣麥寮鄉○○村○○路一一八號之熱
      帶魚遊藝場，欲向熱帶魚遊藝場負責人戊○○、庚○○借款新臺幣（下同）十
      萬元，經戊○○告以：只有五萬元可借。甲○○竟意圖為自己不法之所有，對
      戊○○、庚○○恫嚇稱：「如果只有五萬元就不必了，店收起來，不要開了！
      」然因戊○○堅持只能交付五萬元，甲○○憤而離去，而恐嚇取財未遂。
    (四)甲○○因戊○○、庚○○拒絕交付十萬元，心生不滿，為報復戊○○、庚○○
      ，使其等無法繼續經營熱帶魚遊藝場，先於九十一年八月十五日上午，由己○○與不知情之林昆明前往設於雲林縣北港鎮○○路一五一號「益明租車行」，
      利用林昆明之名義向丁○○租得車牌號碼ＩＩ－３３９８號之自小客車，並將
      該車交予甲○○。
    (五)甲○○取得該車後，即拒不繳納租金，並於九十一年八月二十三日，與姓名、
      年籍不詳，綽號「死囝仔」之成年男子，共同基於恐嚇之犯意聯絡，將上開租
      得之自小客車及一霰彈長槍（未扣案，亦無證據證明具有殺傷力）交予「死囝
      仔」，並要己○○駕駛該車搭載「死囝仔」前往熱帶魚遊藝場開槍恐嚇。己○○明知「死囝仔」欲持槍至熱帶魚遊藝場開槍恐嚇，竟仍基於幫助之犯意駕駛
      該自小客車，搭載「死囝仔」至熱帶魚遊藝場前，由「死囝仔」下車持該霰彈
      長槍朝遊藝場大門開槍示威，以此加害生命、財產之方法，恐嚇當時在遊藝場
      內之戊○○及庚○○，致生危害於其二人，使其等心生恐懼，然因槍機故障而
      未能擊發子彈。
    (六)己○○嗣後將上開自小客車駛回甲○○位於嘉義縣太保市○○路○段二二八巷
      十九弄三十一號「富家天下」大樓，與甲○○共同基於意圖為自己不法所有之
      犯意聯絡，將該車藏置於「富家天下」大樓地下室內，而侵占丁○○之自小客
      車。
    (七)甲○○因開槍未果，心有不甘，為再向熱帶魚遊藝場開槍恐嚇，復於九十一年
      八月二十三日後七天左右，在桃園縣中壢市某處，向姓名、年籍不詳、綽號「
      土牛」之成年男子，以三十萬元之代價，購得美製貝瑞塔九二手槍一把（槍枝
      管制編號0000000000號）及九ｍｍ子彈十餘顆，而未經許可持有槍
      、彈。九十一年九月二日晚上八時許，甲○○、「死囝仔」復承前恐嚇之概括
      犯意，並基於共同持有槍、彈及恐嚇之犯意聯絡，由甲○○將上開貝瑞塔九二
      手槍及九ｍｍ子彈十餘顆交予「死囝仔」，與「死囝仔」共同持槍、彈前往熱
      帶魚遊藝場開槍。己○○明知甲○○與「死囝仔」欲持槍至熱帶魚遊藝場開槍
      恐嚇，竟仍基於幫助未經許可持有手槍之犯意，並承前幫助恐嚇之概括犯意，
      駕駛車牌號碼ＺＦ－０８５２號自小客車搭載甲○○與「死囝仔」前往熱帶魚
      遊藝場，由「死囝仔」持上開手槍，朝遊藝場大門連開九槍示警，致遊藝場大
      門玻璃破碎割傷員工乙○○、丙○○（毀損、傷害部分未具告訴），以此加害
      生命、財產之方法，恐嚇遊藝場負責人戊○○、庚○○及當時在遊藝場內之乙○○、丙○○與一姓名、年籍不詳之客人，致生危害於其五人，使其等心生恐
      懼。嗣因曹樁昇（另行起訴）亦持一把美製九二貝瑞塔手槍（槍枝管制編號：
      0000000000號）還擊五槍，及以一把捷克製九０手槍（槍枝管制編
      號：0000000000號）還擊一槍，己○○即駕車搭載「死囝仔」逃離
      現場，現場共遺留十五發彈殼與一發制式九０子彈。
    (八)甲○○於九十一年九月二日後二、三日，復承前未經許可持有子彈之概括犯意
      ，至臺中市○○路某處，以數百元之代價再購買九ｍｍ子彈數顆，而未經許可
      持有之。
    (九)九十一年九月十一日，甲○○復承前恐嚇取財之概括犯意，至麥寮鄉○○路二
      二八號辛○○經營之餐飲工廠，向辛○○恐嚇稱：「阿羽青年正準備綁架你小
      孩，經我勸阻阿羽，已暫時不會對其不利」，並出示上開貝瑞塔九二手槍，內
      有子彈，表示要借給辛○○自衛安全，然遭辛○○拒絕。同日晚上八時五十分
      ，甲○○即夥同己○○共同基於恐嚇取財之犯意聯絡，由己○○打電話給辛○○佯稱「不知你與我老大甲○○有交情，此事就算了，我不會再對你家人不利
      。」再由甲○○告知辛○○：「你應對己○○有所報答。」辛○○因心生恐懼
      ，即於九十一年九月十二日將六千元交予己○○，甲○○、己○○因而恐嚇取
      財得逞。
    (九)嗣於九十一年九月十二日，為警循線於嘉義縣太保市○○路○段二二八巷十九
      弄三一號「富家天下」三樓之一甲○○租屋處，查獲己○○、甲○○及其女友
      余麗雲，並扣得甲○○所有九ｍｍ之子彈三顆（起訴書誤載為八顆）。再經甲○○同意，前往甲○○位於嘉義市竹子腳二十號之另一租屋處，查扣甲○○交
      予「死囝仔」至熱帶魚遊藝場槍擊恐嚇，所持用之美製貝瑞塔九二手槍（槍枝
      管制編號0000000000號）、九ｍｍ制式子彈十顆及０‧四五吋制式
      子彈三顆。
二、認定犯罪事實所憑證據及理由：
    (一)證人庚○○於九十一年九月二日警詢筆錄。證明：熱帶魚遊藝場於九十一年九
      月二日遭槍擊；被告甲○○曾於槍擊前一個多月至該店向庚○○勒索十萬元，
      然因庚○○僅能給付五萬元，甲○○心生不滿，即恐嚇庚○○關店；九十一年
      八月二十三日，亦有一名戴鴨舌帽及口罩之年輕人持長槍向遊藝場開槍，但未
      擊發即開車逃逸。
    (二)證人戊○○於九十一年八月二十七日警詢及九十一年十一月七日檢察官面前之
      證述筆錄。證明：被告甲○○於九十一年八月四日到熱帶魚遊藝場向戊○○恐
      嚇要十萬元，戊○○因畏懼甲○○對其等不利，願意給付五萬元，然被告甲○○稱「只有五萬就不必了！店收起來，不要開了！」同年八月二十三日，一年
      輕男子持一把長槍朝遊藝場大門開了一槍，但未擊發；九月二日則在車上持槍
      向熱帶魚遊藝場掃射。
    (三)證人乙○○於九十一年九月二日之警詢筆錄及九十二年一月十日、十一月七日
      檢察官面前之證述筆錄。證明：九十一年九月二日二十時許，熱帶魚遊藝場店
      門遭人自門外槍擊，乙○○因而遭玻璃碎片割傷。
    (四)證人丙○○於九十一年九月二日之警詢筆錄。證明：九十一年九月二日二十時
      許，有人持槍朝熱帶魚遊藝場店門開槍，店內有乙○○、丙○○及一不知名之
      客人共三人在場，乙○○、丙○○因而遭玻璃碎片割傷。
    (五)證人周哲倫於九十一年九月三日之警詢筆錄。證明：九十一年九月二日「死囝
      仔」開完槍，被告己○○開車搭載「死囝仔」欲離去之際，遭二名姓名、年籍
      不詳之成年男子持槍槍擊。
    (六)證人丁○○於九十一年八月二十九日之警詢筆錄及九十二年十一月七日檢察官
      面前之證述筆錄。證明：林昆明於九十一年八月十五日與己○○至丁○○經營
      之「益明租車行」，向丁○○租用ＩＩ－３３９８號自用小客車；己○○二人
      租用該車後未曾支付租金，亦未將車輛歸還；丁○○於九十一年八月二十三日
      以衛星定位追蹤，於嘉義縣太保市一大樓地下室停車場發現該車，當時系爭車
      輛之車牌遭拔除放置於車內駕駛座之腳踏墊上。
    (七)證人辛○○於九十一年九月十一日之警詢筆錄。證明：被告甲○○於九十一年
      九月十一日至辛○○經營之餐飲工廠，向其恫稱「一位綽號『阿羽』之年輕人
      要綁架你小孩，經我勸阻後，暫時不會對你不利。」並向辛○○出示一把內裝
      有子彈之手槍；同日晚上八時五十分許，被告甲○○分別以門號000000
      0000、0000000000、00000000000支行動電話打電
      話予辛○○，由己○○向辛○○表示，不知道其與甲○○老大有交情，不會再
      對其及其家人不利。嗣後甲○○於電話中稱「要對阿羽有所報答，應該拿一些
      錢給他」等語。
    (八)扣案之槍枝、子彈：
      1.於被告甲○○租屋處查獲之美製貝瑞塔九二手槍（槍枝管制編號00000
        00000號）、九ｍｍ制式子彈八顆、０‧四五吋制式子彈三顆及已試射
        之九ｍｍ子彈彈頭、彈殼各五顆。
      2.於熱帶魚遊藝場現場查獲之彈殼十五顆及子彈一顆。
    (九)內政部警政署刑事警察局九十一年九月二十四日刑鑑字第０９１０２５４２５
      ２號槍彈鑑定書一份及九十三年七月五日刑鑑字第０９３０１３３６８２號函
      文一紙。證明：上開槍、彈經內政部警政署刑事警察局鑑定結果，認為1.送鑑
      貝瑞塔九二手槍一支（槍枝管制編號0000000000號），認係美國Ｂ
      ＲＥＴＴＡ廠製９２ＦＳ型口徑９ｍｍ制式半自動手槍，認具殺傷力。2.送鑑
      ９ＭＭ制式子彈十三顆，經試射五顆，認均係口徑９ｍｍ制式子彈，均有殺傷
      力。3.送鑑４５手槍子彈三顆，認均係口徑０‧四五吋制式手槍子彈，均有殺
      傷力。
    (十)內政部警政署九十一年十月七日刑鑑字第０９１０２３７１９８號槍彈鑑定書
      一份及九十一年十二月十九日刑鑑字第０９１０３２８３７８號函文一紙。證
      明：熱帶魚遊藝場現場遺留之十五顆彈殼，均係已擊發口徑九ｍｍ之制式彈殼
      ，其中編號一至九之彈殼係由槍枝管制編號0000000000號（即「死
      囝仔」持用之貝瑞塔九二手槍）所擊發；編號十至十四之彈殼，係由槍枝管制
      編號0000000000號之槍枝所擊發；編號十五之彈殼，係由槍枝管制
      編號：0000000000號之槍枝所擊發。
    (十一)被告己○○及「死囝仔」開槍時，為遮蔽面容所使用之鴨舌帽二頂、口罩及眼
      鏡各二副扣案可以佐證。
    (十二)被告甲○○於本院審理時坦白承認右開犯罪事實，並於本院準備程序及審理時
      供稱：查獲之九二手槍及子彈均為我所有；九二手槍及九ｍｍ子彈是在九十一
      年八月二十三日開槍前約一星期，在桃園中壢跟「土牛」以三十萬元買的，當
      天買了十幾顆子彈，買回來後放在富家天下住處，在開槍當天才將槍和子彈交
      給「死囝仔」，開槍後二、三天我又到台中市○○路以幾百元再買了幾顆子彈
      ，也是拿到太保市那邊藏放；四五子彈則是在七十九年時買的，四五手槍在七
      十九年被查獲，子彈我留下來，放在台北汀州路租屋處，後來拿回嘉義市竹子
      腳住處，被警方查獲；我去熱帶魚遊藝場勒索時，戊○○、庚○○都在場。
    (十三)被告己○○於本院審理時亦坦白承認右開犯罪事實，並於本院準備程序中供稱
      ：我承認將上開ＩＩ－３３９８號之自小客車藏放在嘉義縣太保市大樓地下停
      車場內，車輛被丁○○發現時，車輛鑰匙還在我這邊，我當時打算還要再使用
      該車。
    綜合右開證據，被告甲○○及己○○之自白，與相關證據均相符合。本件事證明
    確，被告甲○○、己○○之犯行均堪認定。
三、辯護人之辯護意旨及本院所為之判斷：
    (一)被告甲○○及己○○之辯護人均為被告甲○○、己○○辯護稱：被告己○○、
      甲○○向丁○○承租系爭車輛，雖未依約交還予丁○○，然此應僅為延後交還
      車輛，被告二人並無易持有為不法所有之意圖，充其量僅構成民事債務不履行
      ，並不構成侵占罪。
    (二)然查：被告甲○○及己○○均坦承於九十一年八月二十三日開槍後，即將系爭
      車輛藏放於「富家天下」大樓地下室停車場內，拒不歸還予丁○○，己○○仍
      持有車輛鑰匙，之後仍要使用系爭車輛。此外，依證人丁○○之證述，被告甲○○、己○○以林昆明名義租得系爭車輛後，即拒不繳納租金，而尋回車輛時
      ，車牌遭拔除放置於車輛駕駛座之腳踏墊上，亦顯見被告甲○○、己○○為將
      系爭自小客車據為己有，而將該車藏匿於「富家天下」大樓地下室停車場，並
      拔除車牌，避免遭車主丁○○發現之意圖。故被告甲○○、己○○主觀上確有
      變異持有意思為不法所有之意思，辯護人上開辯護意旨，不足採信。
四、論罪科刑之理由：
    (一)被告甲○○所為，係犯槍砲彈藥刀械管制條例第七條第四項未經許可持有手槍
      罪、第十二條第四項未經許可持有子彈罪、刑法第三百四十六條第一項恐嚇取
      財罪及同條第三項、第一項恐嚇取財未遂罪、第三百三十五條第一項之侵占罪
      、第三百零五條之恐嚇罪。
    (二)被告己○○所為，係犯槍砲彈藥刀械管制條例第七條第四項未經許可持有手槍
      罪、第十二條第四項未經許可持有子彈罪、第三百零五條恐嚇罪之幫助犯，及
      刑法第三百四十六條第一項恐嚇取財罪、第三百三十五條第一項之侵占罪。其
      幫助持有手槍、子彈及恐嚇之犯行，依刑法第三十條第二項幫助犯之規定減輕
      其刑。又起訴書雖認被告己○○關於未經許可持有手槍、子彈及恐嚇犯行，與
      被告甲○○、「死囝仔」有犯意聯絡及行為分擔，係共同正犯。然而，被告己○○僅係駕車搭載甲○○及「死囝仔」前往熱帶魚遊藝場，檢察官並未提出積
      極證據證明被告己○○與甲○○、「死囝仔」對於持有手槍、子彈及恐嚇之犯
      行，有事前謀議，而其所為，又係持有槍、彈及恐嚇之犯罪構成要件以外之行
      為，故被告己○○駕車搭載甲○○、「死囝仔」之行為，僅能論以幫助犯。起
      訴書認係共同正犯，容有未洽，但共同正犯與幫助犯所犯者均屬同一罪名，僅
      態樣不同，且到庭檢察官亦變更犯罪事實，認被告己○○此部分之犯行係幫助
      犯，故無庸變更起訴法條，併此敘明。
    (三)被告甲○○與「死囝仔」關於1.將霰彈長槍交予「死囝仔」，由「死囝仔」於
      九十一年八月二十三日至熱帶魚遊藝場恐嚇庚○○、戊○○之行為；2.於九十
      一年九月二日與「死囝仔」共同持貝瑞塔九二手槍及九ｍｍ十數顆，至熱帶魚
      遊藝場開槍恐嚇庚○○、戊○○、乙○○、丙○○及不知名客人之行為，均有
      犯意聯絡及行為分擔，為共同正犯。
    (四)被告甲○○與己○○關於1.侵占丁○○自小客車之犯行；2.向辛○○恐嚇取財
      之犯行，均有犯意聯絡及行為分擔，亦為共同正犯。
    (五)被告甲○○先後恐嚇取財未遂及恐嚇取財之犯行、二次恐嚇犯行、二次購買九
      ｍｍ子彈而未經許可持有之犯行，時間緊接，所犯罪名相同，顯皆基於概括犯
      意為之，均為連續犯，依刑法第五十六條之規定，所犯恐嚇罪及未經許可持有
      子彈罪，均以一罪論；所犯恐嚇取財罪與恐嚇取財未遂罪部分，則應從一重論
      以第三百四十六條第一項之恐嚇取財既遂罪，並各依法加重其刑。
    (六)被告甲○○同時持有貝瑞塔九二手槍及九ｍｍ二十二顆，係一行為觸犯槍砲彈
      藥刀械管制條例第七條第四項、第十二條第四項之罪，為想像競合犯，應從較
      重之槍砲彈藥刀械管制條例第七條第四項持有槍枝罪處斷。又被告甲○○於九
      十一年八月四日同時向戊○○、庚○○二人恐嚇取財；其於九十一年八月二十
      三日及九月二日至熱帶魚遊藝場開槍恐嚇，分別同時致生危害於戊○○、庚○○二人及戊○○、庚○○、乙○○、丙○○及一不知名之客人共五人，均為一
      行為觸犯數罪名，為想像競合犯，應分別論以刑法第三百四十六條第一項恐嚇
      取財罪及第三百零五條恐嚇罪一罪。
    (七)被告甲○○係持用九二手槍及九ｍｍ子彈開槍而實施恐嚇行為，二行為間有方
      法、結果之牽連關係，所犯上開二罪名，應依刑法第五十五條規定，從較重之
  槍砲彈藥刀械管制條例第七條第四項處斷。
    (八)被告甲○○於七十九年間持有０‧四五吋之制式子彈三顆，至九十一年間始另
      行起意持有九ｍｍ子彈二十二顆，起訴書認被告甲○○係同時持有上開子彈，
      應論以一罪，容有違誤。被告甲○○所犯槍砲彈藥刀械管制條例第七條第四項
      未經許可持有手槍罪、第十二條第四項未經許可持有子彈罪（持有０‧四五吋
      子彈部分）、刑法第三百四十六條第一項恐嚇取財罪及第三百三十五條第一項
      侵占罪四犯行間，犯意各別，罪名互異，應分論併罰之。
    (九)被告己○○前後二次幫助恐嚇犯行，時間緊接，所犯罪名相同，顯皆基於概括
      犯意為之，為連續犯，依刑法第五十六條之規定，論以一罪，並依法加重其刑
      。被告己○○一幫助持有行為，同時觸犯槍砲彈藥刀械管制條例第七條第四項
      、第十二條第四項之罪名，為想像競合犯，應從較重之槍砲彈藥刀械管制條例
      第七條第四項處斷。又其所犯幫助未經許可持有槍枝與幫助恐嚇犯行之間，有
      方法、結果之牽連關係，應依刑法第五十五條之規定，從較重之幫助未經許可
      持有手槍罪處斷。
    (十)被告己○○所犯幫助未經許可持有手槍、子彈罪、刑法第三百四十六條第一項
      恐嚇取財罪及第三百三十五條第一項侵占罪四犯行間，犯意各別，罪名互異，
      應分論併罰之。
    (十一)被告己○○於九十年間曾因侵占案件，經法院判處有期徒刑三月確定，於九十
      年五月一日入監執行，九十年八月一日執行完畢，有其臺灣高等法院被告全國
      前案紀錄表可證。其於有期徒刑執行完畢後，五年內再犯本件有期徒刑以上之
      罪，為累犯，應依刑法第四十七條之規定加重其刑。
    (十二)本院審酌：1.被告甲○○前因犯殺人未遂、槍砲彈藥刀械管制條例、偽造文書
      、恐嚇等案件，經法院分別判處有期徒刑確定，並定應執行刑有期徒刑十八年
      二月，於民國八十八年八月五日假釋出獄，有期徒刑應於九十七年九月十日執
      行完畢，有其臺灣高等法院被告全國前案紀錄表一份在卷可稽。被告甲○○於
      假釋期間，定期接受觀護人施以保護管束，竟仍不知悔改，復為本件犯行，惡
      性匪淺；持有威力強大之制式手槍，危害社會治安甚鉅。其因賭博缺錢，即向
      被害人庚○○、戊○○、辛○○等人勒索金錢，被害人不願給付時，復購買槍
      、彈，與「死囝仔」共同持槍報復，顯見其喜歡逞兇鬥勇，然其犯後坦承犯行
      ，犯後態度尚稱良好。2.被告己○○前有侵占、竊盜、偽造文書、毒品等前科
      ，有其臺灣高等法院被告全國前案紀錄表一份在卷可證，素行不良；被告己○○為思慮成熟之成年人，明知甲○○、「死囝仔」欲持槍恐嚇，危害社會治安
      ，仍助紂為虐，幫助他們為上開犯行，然其犯後願意坦承犯行、犯後態度良好
      ，具有悔意等一切情狀，分別量處如主文所示之刑，及諭知罰金如易服勞役之
      折算標準，並分別定其應執行之刑。
    (十三)扣案之手槍一把（槍枝管制編號0000000000號）、０‧四五吋子彈
      三顆、九ｍｍ子彈八顆，均為違禁物，應依刑法第三十八條第一項第一款之規
      定沒收之。扣案槍套二個，為被告甲○○所有，且供其持有上開貝瑞塔九二手
      槍所用之物；扣案之鴨舌帽二頂、口罩及眼鏡各二副，均為共犯「死囝仔」所
      有，且供被告己○○及共犯「死囝仔」持槍至熱帶魚遊藝場開槍恐嚇時，遮掩
      面容所用之物，業據被告甲○○、己○○供述在卷，爰均依刑法第三十八條第
      一項第二款沒收之。至業已試射之九ｍｍ子彈彈殼、彈頭各五顆及熱帶魚遊藝
      場現場遺留之彈殼九顆，已無殺傷力，並非違禁物，爰不另為沒收之諭知。
五、不另為無罪諭知部分：
    (一)公訴意旨另以：
      被告甲○○於九十一年八月二十三日將一霰彈長槍交予「死囝仔」，並由己○○駕車搭載「死囝仔」前往熱帶魚遊藝場開槍，然因槍機故障未能擊發，二人
      即駕車離去，因認被告甲○○、己○○此部分之犯行，亦涉犯槍砲彈藥刀械管
      制條例第七條第四項之罪。
    (二)公訴人提出之證據：
      1.被告甲○○之警詢筆錄。
      2.被告己○○之警詢及檢察官面前之供述筆錄。
      3.證人庚○○之警詢筆錄。
      4.證人戊○○之警詢及檢察官面前之證述筆錄。
    (三)本院之判斷：
      1.按犯罪事實應依證據認定之，無證據不得推定其犯罪事實，不能證明被告犯
        罪者，應諭知無罪之判決，刑事訴訟法第一百五十四條、第三百零一條第一
        項分別定有明文。又刑事訴訟法第一百六十一條第一項規定：檢察官就被告
        犯罪事實，應負舉證責任，並指出證明之方法。因此，檢察官對於起訴之犯
        罪事實，應負提出證據及說服之實質舉證責任。倘其所提出之證據，不足為
        被告有罪之積極證明，或其指出證明之方法，無從說服法院以形成被告有罪
        之心證，基於無罪推定之原則，自應為被告無罪判決之諭知（最高法院九十
        二台上字第一二八號判例參照）
      2.被告甲○○於九十一年九月十三日警詢時雖坦承其於九十一年八月二十三日
        將中共制式霰彈長槍交予「死囝仔」，由「死囝仔」與己○○二人前往熱帶
        魚遊藝場開槍示威，被告己○○亦為相同之供述。證人庚○○、戊○○亦均
        證稱九十一年八月二十三日有一年輕人持一把長槍至熱帶魚遊藝場欲開槍警
        告，但未擊發就開車逃逸。依被告甲○○、己○○之供述及證人庚○○、戊○○之證述可知，被告甲○○雖確實與「死囝仔」共同持有該霰彈長槍，然
        該霰彈長槍並未扣案，故未能鑑定是否為槍砲彈藥刀械管制條例所管制之槍
        枝；案發當時該槍因槍機故障未能擊發，該霰彈長槍是否具有殺傷力，亦非
        無疑。故公訴人所提出之證據，或其指出證明之方法，未能使本院之心證達
        到確信其為真實之程度，就被告甲○○、己○○持有霰彈長槍之行為是否涉
        犯槍砲彈藥刀械管制條例第七條第四項之罪，仍有合理懷疑之存在，揆諸前
        揭法條及判例意旨，原應為被告無罪判決之諭知。惟公訴人認此部分與前開
        起訴經本院判處有罪部分，具有連續犯之裁判上一罪關係，爰不另為被告甲○○、己○○無罪判決之諭知。
六、適用之法律：
    依刑事訴訟法第二百九十九條第一項前段，槍砲彈藥刀械管制條例第七條第四項
    、第十二條第四項，刑法第十一條前段、第二十八條、第五十六條、第三百四十
    六條第一項、第三百三十五條第一項、第三百零五條、第三十條第二項、第五十
    五條、第四十七條、第四十二條第二項、第三項、第五十一條第五款、第三十八
    條第一項第一款、第二款，罰金罰鍰提高標準條例第一條前段、第二條，作成本
    判決。
中      華      民      國      九十四      年      一    月    二十五  日
                                        臺灣雲林地方法院刑事第一庭
                                          審判長法  官  康  樹  正
                                                法  官  侯  廷  昌
                                                法  官  楊  欣  怡
右正本證明與原本無異。
如不服本判決，應於判決送達後十日內向本院提出上訴狀( 應附繕本 )。
                                                書記官  洪  秀  虹
中      華      民      國    九十四      年      一    月    二十五  日
附錄法條：
槍砲彈藥刀械管制條例第七條
未經許可，製造、販賣或運輸火砲、肩射武器、機關槍、衝鋒槍、卡柄槍、自動步槍
、普通步槍、馬槍、手槍或各類砲彈、炸彈、爆裂物者，處死刑、無期徒刑或七年以
上有期徒刑；處徒刑者，併科新台幣三千萬元以下罰金。
未經許可，轉讓、出租或出借前項所列槍砲、彈藥者，處無期徒刑或五年以上有期徒
刑，併科新台幣一千萬元以下罰金。意圖供自己或他人犯罪之用，而犯前二項之罪者
，處死刑或無期徒刑；處徒刑者，併科新台幣五千萬元以下罰金。
未經許可，持有、寄藏或意圖販賣而陳列第一項所列槍砲、彈藥者，處五年以上有期
徒刑，併科新台幣一千萬元以下罰金。
第一項至第三項之未遂犯罰之。
槍砲彈藥刀械管制條例第十二條
未經許可，製造、販賣或運輸子彈者，處一年以上七年以下有期徒刑，併科新台幣五
百萬元以下罰金。未經許可，轉讓、出租或出借子彈者，處六月以上五年以下有期徒
刑，併科新台幣三百萬元以下罰金。
意圖供自己或他人犯罪之用，而犯前二項之罪者，處三年以上十年以下有期徒刑，併
科新台幣七百萬元以下罰金。
未經許可，持有、寄藏或意圖販賣而陳列子彈者，處五年以下有期徒刑，併科新台幣
三百萬元以下罰金。
第一項至第三項之未遂犯罰之。
中華民國刑法第三百四十六條
意圖為自己或第三人不法之所有，以恐嚇使人將本人或第三人之物交付者，處六月以
上五年以下有期徒刑，得併科一千元以下罰金。
以前項方法得財產上不法之利益，或使第三人得之者，亦同。
前二項之未遂犯罰之。
中華民國刑法第三百零五條
以加害生命、身體、自由、名譽、財產之事，恐嚇他人致生危害於安全者，處二年以
下有期徒刑、拘役或三百元以下罰金。
中華民國刑法第三百三十五條
意圖為自己或第三人不法之所有，而侵占自己持有他人之物者，處五年以下有期徒刑
、拘役或科或併科一千元以下罰金。
前項之未遂犯罰之。
